【裁判字號】    99,訴,1941
【裁判日期】    990728
【裁判案由】    毒品危害防制條例
【裁判全文】
臺灣板橋地方法院刑事判決              99年度訴字第1941號
公  訴  人  臺灣板橋地方法院檢察署檢察官
被      告  甲○○
上列被告因違反毒品危害防制條例等案件，經檢察官提起公訴（
99年度毒偵字第3134號、第4064號、第4165號），本院合議庭以
裁定進行簡式審判程序，判決如下：
    主  文
甲○○犯如附表一、二所示之罪，各處如附表一、二所示之刑。
有期徒刑部分應執行有期徒刑貳年。
    事  實
一、甲○○前因施用毒品案件，經本院以94年度毒聲字第2264號
    裁定將其送往勒戒處所觀察、勒戒後，認無繼續施用毒品之
    傾向，而於民國94年12月7 日執行完畢釋放，由臺灣板橋地
    方法院檢察署檢察官以94年度毒偵字第6653號為不起訴處分
    確定；甲○○於上開觀察、勒戒執行完畢後5 年內，復有施
    用第一級、第二級毒品之行為，經臺灣臺北地方法院以96年
    度訴字第1107號分別判處有期徒刑6 月、有期徒刑3 月，應
    執行有期徒刑8 月確定，再因施用第一級、第二級毒品案件
    ，經本院以97年度訴字第794 號分別判處有期徒刑7 月、有
    期徒刑4 月，應執行有期徒刑9 月確定（上開應執行之有期
    徒刑均尚未執行完畢）。詎甲○○仍不知悔改，明知海洛因
    及甲基安非他命分別為毒品危害防制條例第2 條第2 項第1
    款、第2 款所規定之第一級毒品及第二級毒品，竟仍基於施
    用第一級毒品海洛因之犯意，先後於如附表一所示之時間、
    地點，以如附表一所示之方式，施用第一級毒品海洛因；另
    基於施用第二級毒品甲基安非他命之犯意，先後於如附表二
    所示之時間、地點，以如附表二所示之方式，施用第二級毒
    品甲基安非他命。嗣經警先後於如附表三所示之時間、地點
    查獲甲○○，並扣得如附表三所示之物。
二、案經臺北縣政府警察局永和分局、臺北縣政府警察局中和第
    一分局、臺北縣政府警察局中和第二分局報請臺灣板橋地方
    法院檢察署檢察官偵查起訴。
    理  由
一、上揭事實，業據被告甲○○於本院審理時均坦白承認；且被
    告先後3 次為警查獲後所採集之尿液，經送請臺灣檢驗科技
    股份有限公司以酵素免疫分析法初步檢驗、氣相層析質譜儀
    法確認檢驗之檢驗結果，確均呈海洛因代謝物嗎啡、可待因
    及甲基安非他命陽性反應，有該檢驗機構所出具之濫用藥物
    檢驗報告3 紙在卷可稽；而被告如附表三編號2 所示為警查
    獲時所扣得之粉末2 包（驗餘淨重合計2.07公克），經法務
    部調查局濫用藥物實驗室以化學呈色法、氣相層析質譜儀法
    鑑定之結果，確含第一級毒品海洛因成分，有該實驗室99年
    6 月7 日調科壹字第09923013460 號鑑定書1 紙在卷可按，
    而被告如附表三編號2 所示為警查獲時所扣得之白色透明結
    晶1 包（驗餘淨重0.6368公克），經送請交通部民用航空局
    航空醫務中心以氣相層析質譜儀法鑑定之結果，確含第二級
    毒品甲基安非他命成分，亦有該中心毒品鑑定書1 紙在卷可
    按；此外，復有如附表三編號2 所示之電子磅秤1 臺扣案可
    資佐證，足認被告上開自白，核與事實相符。又被告前因施
    用毒品案件，經本院以94年度毒聲字第2264號裁定將其送往
    勒戒處所觀察、勒戒後，認無繼續施用毒品之傾向，而於94
    年12月7 日執行完畢釋放，由臺灣板橋地方法院檢察署檢察
    官以94年度毒偵字第6653號為不起訴處分確定；被告於上開
    觀察、勒戒執行完畢後5 年內，復有施用第一級、第二級毒
    品之行為，經臺灣臺北地方法院以96年度訴字第1107號分別
    判處有期徒刑6 月、有期徒刑3 月，應執行有期徒刑8 月確
    定，再因施用第一級、第二級毒品案件，經本院以97年度訴
    字第794 號分別判處有期徒刑7 月、有期徒刑4 月，應執行
    有期徒刑9 月確定（上開應執行之有期徒刑均尚未執行完畢
    ），此亦有臺灣高等法院被告前案紀錄表1 份在卷可憑；本
    件事證明確，被告施用毒品犯行，堪以認定。
二、按海洛因及甲基安非他命分別為毒品危害防制條例第2 條第
    2 項第1 款、第2 款所規定之第一級毒品及第二級毒品。核
    被告施用海洛因之行為，係犯毒品危害防制條例第10條第1
    項之施用第一級毒品罪，其施用甲基安非他命之行為，係犯
    毒品危害防制條例第10條第2 項之施用第二級毒品罪；其施
    用前後持有第一級毒品海洛因、第二級毒品甲基安非他命之
    低度行為，應為其施用之高度行為所吸收，均不另論罪。被
    告上開3 次施用第一級毒品、3 次施用第二級毒品等犯行，
    犯意各別，行為互異，應予分論併罰。爰審酌被告前已因施
    用毒品而受不起訴處分之寬典，並經法院論罪科刑，猶不知
    警惕而再犯本件施用毒品之罪，顯見其自制力薄弱，惟其施
    用毒品僅屬自殘行為，對於他人之法益尚無直接之侵害，及
    被告犯後坦承犯行，態度尚稱良好等一切情狀，就其各次犯
    行分別量處如主文所示之刑，並就有期徒刑部分定其應執行
    之刑。扣案如附表三編號2 所示之海洛因2 包（驗餘淨重合
    計2.07公克）、甲基安非他命1 包（驗餘淨重0.6368公克）
    ，分別係被告本件如附表一編號2 、附表二編號2 所載施用
    毒品犯行所查獲之第一級毒品及第二級毒品，均應依毒品危
    害防制條例第18條第1 項前段規定沒收銷燬之；又如附表三
    編號2 所示之電子磅秤1 臺，係被告所有供其本件如附表二
    編號2 所載施用第二級毒品甲基安非他命犯行所用之物，此
    據被告供承明確，爰併依刑法第38條第1 項第2 款規定宣告
    沒收。
據上論斷，應依刑事訴訟法第273 條之1 第1 項、第299 條第1
項前段，毒品危害防制條例第10條第1 項、第2 項、第18條第1
項前段，刑法第11條前段、第51條第5 款、第38條第1 項第2 款
，判決如主文。
本案經檢察官黃彥琿到庭執行職務
中    華    民    國    99    年     7    月    28    日
                刑事第十一庭  法  官  劉景宜
上列正本證明與原本無異。
如不服本判決，應於判決送達後10日內敘明上訴理由，向本院提
出上訴狀 (應附繕本) ，上訴於臺灣高等法院。其未敘述上訴理
由者，應於上訴期間屆滿後20日內向本院補提理由書「切勿逕送
上級法院」。
                              書記官  謝秀青
中    華    民    國    99    年    8     月    3     日
附表一
┌─┬────┬────┬─────────┬─────────────┐
│編│行為時間│行為地點│行為方式          │所犯罪名及宣告刑          │
│號│（民國）│        │                  │                          │
├─┼────┼────┼─────────┼─────────────┤
│ 1│99年3 月│不詳姓名│以將海洛因加水稀釋│甲○○施用第一級毒品，處有│
│  │14日晚間│友人位於│後再以針筒注射入體│期徒刑柒月。              │
│  │8 時許  │臺北縣中│內之方式，施用第一│                          │
│  │        │和市南山│級毒品海洛因（該注│                          │
│  │        │路某址住│射針筒業經丟棄而滅│                          │
│  │        │處      │失）。            │                          │
├─┼────┼────┼─────────┼─────────────┤
│2 │99年4 月│臺北縣中│同上。            │甲○○施用第一級毒品，處有│
│  │2 日中午│和市中正│                  │期徒刑柒月；扣案海洛因貳包│
│  │12時許  │路1184號│                  │（驗餘淨重合計貳點零柒公克│
│  │        │「美芙汽│                  │）沒收銷燬之。            │
│  │        │車旅館」│                  │                          │
│  │        │223 號房│                  │                          │
│  │        │內      │                  │                          │
├─┼────┼────┼─────────┼─────────────┤
│3 │99年4 月│臺北縣中│同上。            │甲○○施用第一級毒品，處有│
│  │4 日下午│和市中和│                  │期徒刑柒月。              │
│  │5 時許  │路某址加│                  │                          │
│  │        │油站廁所│                  │                          │
│  │        │內      │                  │                          │
└─┴────┴────┴─────────┴─────────────┘
附表二
┌─┬────┬────┬─────────┬─────────────┐
│編│行為時間│行為地點│   行為方式       │所犯罪名及宣告刑          │
│號│（民國）│        │                  │                          │
├─┼────┼────┼─────────┼─────────────┤
│ 1│99年3 月│不詳姓名│以將甲基安非他命置│甲○○施用第二級毒品，處有│
│  │14日晚間│友人位於│於玻璃球吸食器內加│期徒刑肆月。              │
│  │8 時許  │臺北縣中│熱燒烤吸食其煙霧之│                          │
│  │        │和市南山│方式，施用第二級毒│                          │
│  │        │路某址住│品甲基安非他命（該│                          │
│  │        │處      │吸食器經丟棄而滅失│                          │
│  │        │        │）。              │                          │
├─┼────┼────┼─────────┼─────────────┤
│2 │99年4 月│臺北縣中│同上。            │甲○○施用第二級毒品，處有│
│  │2 日中午│和市中正│                  │期徒刑肆月。扣案甲基安非他│
│  │12時許  │路1184號│                  │命壹包（驗餘淨重零點陸參陸│
│  │        │「美芙汽│                  │捌公克）沒收銷燬之，電子磅│
│  │        │車旅館」│                  │秤壹臺沒收。              │
│  │        │223 號房│                  │                          │
│  │        │內      │                  │                          │
├─┼────┼────┼─────────┼─────────────┤
│3 │99年4 月│臺北縣中│同上。            │甲○○施用第二級毒品，處有│
│  │4 日晚間│和市中正│                  │期徒刑肆月。              │
│  │6 時許  │路637 巷│                  │                          │
│  │        │52弄25號│                  │                          │
│  │        │「君迪汽│                  │                          │
│  │        │車旅館」│                  │                          │
│  │        │內      │                  │                          │
└─┴────┴────┴─────────┴─────────────┘
附表三
┌─┬────────┬───────────┬────────────┐
│編│查獲時間        │查獲地點              │扣案物品                │
│號│（民國）        │                      │                        │
├─┼────────┼───────────┼────────────┤
│1 │99年3 月14日晚間│臺北縣永和市○○路○ 段│無                      │
│  │9 時許          │168 號前              │                        │
├─┼────────┼───────────┼────────────┤
│2 │99年4 月2 日下午│臺北縣中和市○○路1184│甲○○所有之第一級毒品海│
│  │5 時25分許      │號「美芙汽車旅館」223 │洛因2 包（驗餘淨重合計2.│
│  │                │號房內                │07公克；起訴書誤載為3 包│
│  │                │                      │，應予更正）、第二級毒品│
│  │                │                      │甲基安非他命1 包（驗餘淨│
│  │                │                      │重0.6368公克）、供其施用│
│  │                │                      │甲基安非他命所用之電子磅│
│  │                │                      │秤1 臺等物。            │
├─┼────────┼───────────┼────────────┤
│3 │99年4 月4 日晚間│臺北縣中和市○○路637 │無                      │
│  │11時30分許      │巷52弄25號「君迪汽車旅│                        │
│  │                │館」內                │                        │
└─┴────────┴───────────┴────────────┘
附錄本案論罪科刑法條全文：
毒品危害防制條例第10條第1 項、第2 項
毒品危害防制條例第10條
施用第一級毒品者，處 6 月以上 5 年以下有期徒刑。
施用第二級毒品者，處 3 年以下有期徒刑。

司法院資訊處製作；財團法人民間司法改革基金會備份。
